

#### **Iago Santos Barreto**

Endereço para acessar este CV: http://lattes.cnpq.br/2583724523665752

ID Lattes: 2583724523665752

Última atualização do currículo em 14/11/2022

Sou estudante de graduação em Ciência da Computação na Pontifícia Universidade Católica do Paraná. Eu nasci no Brasil, mas fui criado nos Estados Unidos, sou fluente em inglês e português, posso ler e falar espanhol. Em termos de experiência, tenho um projeto concluído e outro em desenvolvimento, ambos em análise de dados qualitativos e ambos no âmbito do Programa Institucional de Bolsas de Iniciação Científica (PIBIC). (Texto informado pelo autor)

#### Identificação

**Nome** 

Nome em citações bibliográficas

**Lattes iD** 

Iago Santos Barreto 🍫 BARRETO, I. S.

BARRETU, I.

http://lattes.cnpq.br/2583724523665752

#### Endereço

2010 - 2014

### Formação acadêmica/titulação

**2018** Graduação em andamento em Ciência da Computação.

Pontifícia Universidade Católica do Paraná, PUC/PR, Brasil. **2015 interrompida** Graduação interrompida em 2016 em Engenharia de Software.

oraduação interrompida em 2010 em Engenharia de 30to

North American University, NAU, Estados Unidos.

Bolsista do(a): North American University, NAU, Estados Unidos.

Ano de interrupção: 2016 Ensino Médio (2º grau).

Harmony Science Academy-Dallas, TX, Estados Unidos.

### Formação Complementar

### Atuação Profissional

Pontifícia Universidade Católica do Paraná, PUC/PR, Brasil.

Vínculo institucional

2020 - 2021

**2020 - 2021** Vínculo: , Enquadramento Funcional:

### Projetos de pesquisa

saúde e realizar análises qualitativas de dados nessas transcrições. Este projeto está sendo desenvolvido por meio do Programa Institucional de Bolsas de Iniciação Científica (PIBIC)..

Situação: Concluído; Natureza: Pesquisa.

Alunos envolvidos: Graduação: (1) / Mestrado acadêmico: (1) .

Integrantes: Iago Santos Barreto - Integrante / João Mario Cubas - Coordenador.
A INVISIBILIDADE DA INFÂNCIA E DA ADOLESCÊNCIA NAS POLÍTICAS DE SAÚDE MENTAL
Descrição: Este foi um projeto de análise de dados qualitativos utilizando a ferramenta de
análise de dados qualitativos ATLAS.ti. Neste projeto a análise foi realizada em uma variedade
de documentos de três diferentes conselhos de saúde, o Conselho de Saúde do Município de
Curitiba, o Conselho de Saúde do Estado do Paraná e o Conselho Federal de Saúde do Brasil.
O objetivo da análise foi encontrar evidências que provassem ou negassem a falta de
consideração da demografia juvenil e infantil ao discutir novas políticas de saúde. Projeto
realizado por meio do Programa Institucional de Bolsas de Iniciação Científica (PIBIC)..
Situação: Concluído; Natureza: Pesquisa.

Alunos envolvidos: Graduação: (1) / Mestrado acadêmico: (1).

Integrantes: Iago Santos Barreto - Integrante / João Mario Cubas - Coordenador.

# Áreas de atuação

1.	Grande área: Ciências Exatas e da Terra / Área: Ciência da Computação / Subárea: Data Mining.
2.	Grande área: Ciências Exatas e da Terra / Área: Ciência da Computação / Subárea: Banco de Dados.

#### **Idiomas**

Português	Compreende Razoavelmente, Fala Razoavelmente, Lê Bem, Escreve Razoavelmente.
Espanhol	Compreende Razoavelmente, Fala Razoavelmente, Lê Bem, Escreve Pouco.
Inglês	Compreende Bem, Fala Bem, Lê Bem, Escreve Bem.

## Produções

Produção bibliográfica

#### **Eventos**

#### Participação em eventos, congressos, exposições e feiras

- 1. II Encontro de Usuários do Software ATLAS.ti. Aprendendo a analisar documentos usando o ATLAS.ti. 2020. (Encontro).
- 2. XXVIII Seminário de Iniciação Científica PUCPR.A INVISIBILIDADE DA INFÂNCIA E DA ADOLESCÊNCIA NAS POLÍTICAS DE SAÚDE MENTAL. 2020. (Seminário).
- **3.** Workshop ATLAS.ti ? Básico no XIV Congresso Nacional de Educação ? EDUCERE.Workshop ATLAS.ti ? Básico no XIV Congresso Nacional de Educação ? EDUCERE. 2019. (Outra).

Página gerada pelo Sistema Currículo Lattes em 21/02/2024 às 2:57:35